臺灣新北地方法院民事裁定
110年度消債清字第112號
聲  請  人  李淑熙  
代  理  人  趙興偉律師（法扶律師）
上列當事人聲請消費者債務清理清算事件，本院裁定如下：
    主  文
聲請人應於本裁定送達後二十日內補正如附件所示事項，逾期未
補正，即駁回其聲請。
    理  由
一、按聲請更生或清算不合程式或不備其他要件者，法院應以裁
    定駁回之，但其情形可以補正者，法院應定期間先命補正，
    消費者債務清理條例第8 條定有明文。
二、本件聲請人具狀聲請清算，有如附件所示事項應予補正，爰
    定期命補正，如逾期未補正，則駁回其聲請。
三、依消費者債務清理條例第8 條但書，裁定如主文。
中    華    民    國   111    年     2    月    21    日
              民事第三庭    法      官  許珮育
上為正本係照原本作成
本裁定不得抗告
中    華    民    國   111    年     2    月    21    日
                            書  記  官  陳又甄 
附件：
一、依消費者債務清理條例第3 條規定，債務人不能清償債務或
    有不能清償之虞者，得依本條例所訂更生或清算程序，清理
    其債務，是以請聲請人「具體釋明」確有債務不能清償或有
    不能清償之虞之情事，並提出相關證明文件以資證明。聲請
    人並應具體說明其債務發生之原因？為何積欠該債務？
二、聲請人因身體第三、四、五腰椎術後、下背挫傷，目前症狀
    嚴重，不宜久坐與駕車，致無法工作之相關病歷資料及最新
    之診斷證明書。併說明上開病疾目前是否已經治療痊癒？如
    否，目前是否仍需定期就醫診治？治療方式為何？是否影響
    工作或生活自理能力？如是，請盡可能說明病發時的症狀、
    或造成之不舒服或對身體之影響，或再行出具相關醫院或主
    治醫師判斷聲請人所罹患疾病或傷痛致其現況仍達影響其工
    作或生活自理能力之病歷或診斷證明以釋明佐證。
三、請補正說明聲請人目前居住地為何地？是否為新北市○○區○○
    路000巷0弄0號1樓房屋？為自用住宅或租屋居住？若為自用
    住宅，請說明所有權人為何，並提出該房地之最新土地、建
    物第三類登記謄本；如為租屋居住，請提出最新一期租賃契
    約及繳交房租之相關證明，並說明房東之聯絡方式（姓名、
    電話、地址）？現聲請人係與何人同住於該屋？該人是否得
    分擔家庭生活費用？如無法分擔，亦請敘明原因理由。
四、請並補正說明聲請人之家庭親屬狀況，有無其他依法應受聲
    請人扶養之人，及依法應負扶養聲請人義務之人？
  ㈠如有依法應受聲請人扶養之人，依民法第1117條規定，應提
    出相關事證以釋明其有何不能維持生活而無謀生能力之情形
    ？居住何處？請一併提出其等之全國財產稅總歸戶財產查詢
    清單、108 及109 年度之綜合所得稅各類所得資料清單，及
    生活必要支出費用之項目及金額（請列出具體項目，並提出
    單據證明）。
  ㈡所謂依法應負扶養聲請人義務之人，係指依民法第1114條、
    第1116條之1 規定，應負扶養聲請人義務之人。如有，請說
    明人數及其姓名？與聲請人關係？並提出親屬系統圖表與其
    等之最新戶籍謄本（記事欄勿省略）及聯絡方式（電話、地
    址），併說明有無實際扶養聲請人？如有，請提出聲請人於
    聲請本件清算前二年期間內所受領扶養費用之金額及其證明
    文件。
五、請補正說明聲請人及受其扶養人等親屬有無領取社福補助津
    貼，如老人年金、失業補助、租屋津貼補助、低收入戶補助
    、國民年金、身心障礙補助等？如有，每月可請領之項目及
    金額為何？請提出相關證明文件或領取明細，例如存摺封面
    暨內頁等據實向法院陳報。
六、請補正說明聲請人於「聲請本件清算前二年」之支出與收入
    情形即自108 年5月起迄今之期間內含基本薪資、工資、佣
    金、獎金、津貼、年金、保險給付、租金收入、退休金或退
    休計畫收支款、分居或離婚贍養費或其他收入款項在內之所
    有收入情形，是否與清算聲請狀陳報之收入情形相同？如是
    ，請補正相關收入證明文件釋明其說，例如薪資單或薪資轉
    帳存摺封面暨內頁等；若為打零工或現金領取方式者，應說
    明歷次工作情形（包括工作地點、單位名稱、工作內容、職
    稱、負責人姓名、雇主姓名及聯絡電話、每月或每周工作天
    數、每次工作時數、工作時間是否固定等），應提出先前收
    入之完整薪資袋、現金袋，及業主、雇主或聯絡人或介紹人
    出具之薪資或工作證明書等，詳列來源製成清楚之表冊，勿
    僅提出國稅局綜合所得稅各類所得資料清單或收入切結書代
    替。如有長期或某段期間內無從事固定正職工作或無收入之
    情形，亦請陳報起迄時間及說明詳細原因情事為何。
七、請說明聲請人有無包括其他土地、建築物、動產、銀行存款
    、股票、人壽保單、事業投資或其他資產在內之各類財產？
    又聲請人於聲請本件清算前2 年即108 年5月迄今，期間內
    有無財產變動狀況？如有，應詳述其原因情事，據實向法院
    陳報。（亦即就上開財產之有償、無償(原始或繼受)取得、
    移轉予他人、變更或設定負擔等事實或法律行為致生得、喪
    、變更權利之情形）。
八、請聲請人陳報其名下除旺旺友聯產物保險外，所有以聲請人
    擔任要保人，投保商業保險之情形，並敘明若終止各該保險
    契約，可領回之金額各為若干？（保單價值準備金及解約金
    數額請自行逕向保險公司查詢，並陳報保險公司出具之證明
    文件）
九、請聲請人確實檢視自聲請本件清算時即110年5月起迄今「目
    前每月之必要支出費用」，請聲請人本於「盡力清償債務」
    之本旨，請就各項每月必要支出費用逐項向本院說明聲請人
    「個人」每月之必要支出金額為何？請聲請人就各項支出，
    至少提出「最近3 期」之實際支出相關證明文件及單據以釋
    明支出情形及必要性，例如統一發票、帳單、消費或繳款收
    據、轉帳存摺封面暨內頁影本或醫療費收據等據實向法院陳
    報，並請補正說明有無其他人分擔上開生活支出？請據實向
    本院陳報，否則本院無從可證為聲請人之必要支出項目，自
    不得列入計算必要生活費用數額。
十、請補正說明聲請人目前於日常生活或工作上所使用之交通工
    具為何？如係自有之汽、機車，請提出汽、機車行照影本，
    並說明上開車輛之現值為何？如已報廢，亦請一併提出相關
    釋明文件。
十一、請補正說明聲請人於聲請本件清算前2 年即108 年5月迄
      今，有無遭第三人強制執行扣薪？或聲請人名下財產有無
      涉訟或被扣押在案？如有，請陳報先前或目前繫屬中之訴
      訟或強制執行程序暨其繫屬法院、案號、股別及執行名義
      ，並提出相關扣新證明，敘明目前每月遭強制執行扣薪數
      額為何。
十二、請陳報有無附條件買賣尚未付清價金？